臺灣臺中地方法院刑事判決　　　　　　 100年度易字第2426號
公　訴　人　臺灣臺中地方法院檢察署檢察官
被　　　告　陳怡靜
上列被告因竊盜案件，經檢察官提起公訴（100年度偵緝字第107
2、1073號），被告於準備程序中就被訴事實為有罪之陳述，經
告以簡式審判之旨，並聽取意見後，經本院合議庭裁定由受命法
官獨任行簡式審判程序，本院判決如下：
    主    文
陳怡靜犯竊盜罪，共二罪，均累犯，各處有期徒刑伍月，如易科
罰金，均以新臺幣壹仟元折算壹日。應執行有期徒刑捌月，如易
科罰金，以新臺幣壹仟元折算壹日。
    犯罪事實
一、陳怡靜前於民國95年間因竊盜案件，經臺灣高等法院臺中分
    院以95年度上易字第675號判處有期徒刑1年6月確定；又於
    97年間因竊盜案件，經本院以97年度易字第3903號判處有期
    徒刑4月確定，上開二罪經本院以98年度聲字第3045號裁定
    應執行有期徒刑1年10月確定；再於98年間因竊盜案件，經
    本院以98年度中簡字第417號判處有期徒刑3月確定，與上開
    刑期接續執行，於99年7月9日縮短刑期假釋出監，99年8月
    20日保護管束期滿未經撤銷，視為刑之執行完畢。詎仍不知
    警惕，基於意圖為自己不法所有之犯意，分別為下列犯行：
(一)於99年10月13日14時50分許，騎乘車牌號碼為VMX-707號之
    機車，至陳瑞成所經營設在臺中市○○區○○路893號之機
    車行保養機車，期間向陳瑞成之妻劉雪霞借用廁所，又藉故
    以拿取遺忘在廁所之手機之機會，徒手竊取陳瑞成所有放置
    在廁所旁之黑色手提包（內有現金新臺幣【下同】10萬餘元
    、書籍、資料夾等物），得手後將之藏放在隨身攜帶之花色
    側背包包內，結完帳欲離去之際，為劉雪霞發現陳怡靜舉止
    有異而詢問，陳怡靜乃加速發動機車逃離現場。
(二)於100年1月6日15時30分前某許，騎乘車牌號碼SNI-605號機
    車至周素蘭所經營設在臺中市○區○○街104號之「心素石
    鍋」素食餐廳用餐，趁周素蘭不注意之際，徒手竊取周素蘭
    所有放置在冰箱上之藍色手提布包1只（內有現金10萬2000
    元、身份證、健保卡、存摺2本等物），得手後，騎乘上開
    機車離開現場。
(三)陳瑞成、周素蘭分別因發現黑色手提包及藍色手提布包失竊
    後報警，經警在周素蘭之上開餐廳餐桌上採得陳怡靜之指紋
    確認，並調閱路口監視錄影畫面供陳瑞成、周素蘭指認後，
    而循線查獲。
二、案經陳瑞成、周素蘭訴由臺中市政府警察局豐原、第三分局
    報告臺灣臺中地方法院檢察署檢察官偵查起訴。
    理    由
一、查本件被告陳怡靜所犯，非死刑、無期徒刑、最輕本刑為3
    年以上有期徒刑之罪，或高等法院管轄第一審之案件，被告
    於準備程序中，就前揭被訴事實為有罪之陳述，經受命法官
    告以簡式審判程序之旨，並聽取被告與公訴人之意見後，本
    院認無不得或不宜改依簡式審判程序進行之處，爰依刑事訴
    訟法第273條之1第1項、第284條之1，經合議庭評議後，裁
    定本件由受命法官獨任進行簡式審判程序，是本件之證據調
    查，依刑事訴訟法第273條之2規定，不受同法第159條第1項
    、第161條之2、第161條之3、第163條之1及第164條至170條
    規定之限制，合先敘明。
二、上開犯罪事實，業據被告陳怡靜於本院準備程序、審理時均
    坦承不諱，核與證人即被害人陳瑞成、周素蘭於警詢證述其
    等所有之黑色手提包（內有現金10萬餘元、書籍、資料夾等
    物）及藍色手提布包(內有現金10萬2000元、身份證、健保
    卡、存摺2本等物）失竊之經過情形大致相符，復有職務報
    告、現場照片4張、監視器翻拍照片6張、臺中縣警察局豐原
    分局頂街派出所指認犯罪嫌疑人紀錄表、被指認人照片一覽
    表、車輛詳細資料報表(見豐原警卷第1、7-16頁)、職務報
    告、臺中市政府警察局第三分局指認犯罪嫌疑人紀錄表、車
    輛詳細資料報表、監視器翻拍照片4張、內政部警政署刑事
    警察局100年2月8日刑紋字第1000015564號鑑定書、刑事案
    件證物採驗紀錄表、台中市政府警察局第三分局正義派出所
    陳報單、受理刑事案件報告三聯單、受理各類案件紀錄表(
    見第三分局警卷第4、10-19、26-27頁)、臺中市警察局第三
    分局現場勘察報告、刑案現場採證相片20張(見100 年度核
    交字第272號卷第4-14頁)等資料在卷可稽，足認被告之自白
    確與事實相符，應可採信。本案事證明確，被告犯行洵堪認
    定，應依法論科。
三、核被告所為，均係犯刑法第320條第1項之普通竊盜罪。被告
    所犯2次普通竊盜罪間，均犯意各別，行為互殊，應分論併
    罰。被告前於95年間因竊盜案件，經臺灣高等法院臺中分院
    以95年度上易字第675號判處有期徒刑1年6月確定；又於97
    年間因竊盜案件，經本院以97年度易字第3903號判處有期徒
    刑4月確定，上開二罪經本院以98年度聲字第3045號裁定應
    執行有期徒刑1年10月確定；再於98年間因竊盜案件，經本
    院以98年度中簡字第417號判處有期徒刑3月確定，與上開刑
    期接續執行，於99年7月9日縮短刑期假釋出監，99年8月20
    日保護管束期滿未經撤銷，視為刑之執行完畢之事實，有臺
    灣高等法院被告前案紀錄表在卷可稽，被告於有期徒執行完
    畢後，5年以內故意再犯本件有期徒刑以上之各罪，均為累
    犯，均應依刑法第47條第1項之規定加重其刑。爰審酌被告
    前有多次竊盜前科，竟仍不思循正途以謀正當利益，率為本
    案竊盜犯行，缺乏對他人財產權須予以尊重之觀念，及其教
    育程度為高職畢業、家庭經濟狀況勉持（見本院卷第30頁）
    、犯罪之動機、目的、手段、所竊取物品之價值、對社會所
    生危害程度、尚未與被害人達成和解，暨被告犯後坦承犯行
    等一切情狀，量處如主文所示之刑、諭知易科罰金之折算標
    準，及合併定應執行刑並諭知易科罰金之折算標準，以示懲
    儆。
據上論斷，應依刑事訴訟法第273條之1第1項、第299條第1項前
段，刑法第320條第1項、第47條第1項、第41條第1項前段、第8
項、第51條第5款，刑法施行法第1條之1第1項前段、第2項，判
決如主文。
本案經檢察官林明誼到庭執行職務。
中    華    民    國   100    年    8     月    23    日
                  刑事第四庭    法  官  李婉玉
以上正本證明與原本無異。
如不服本判決應於收受判決後10日內向本院提出上訴書狀，並應
敘述具體理由；其未敘述上訴理由者，應於上訴期間屆滿後20日
內向本院補提理由書（均須按他造當事人之人數附繕本）「切勿
逕送上級法院」。
                                書記官  林政佑
中    華    民    國   100    年    8     月    23    日
附錄論罪科刑法條
刑法第320條第1項
意圖為自己或第三人不法之所有，而竊取他人之動產者，為竊盜
罪，處5  年以下有期徒刑、拘役或 5 百元以下罰金。